臺灣士林地方法院刑事判決　　　　　　100年度審訴字第774號
公　訴　人　臺灣士林地方法院檢察署檢察官
被　　　告　林明良
上列被告因違反毒品危害防制條例案件，經檢察官提起公訴（10
0 年度毒偵緝字第181 號），被告於準備程序中就被訴事實為有
罪之陳述，本院合議庭裁定改由受命法官獨任依簡式審判程序審
理，並判決如下：
    主  文
林明良施用第一級毒品，處有期徒刑捌月；又施用第二級毒品，
處有期徒刑肆月。應執行有期徒刑拾壹月。
    事  實
一、林明良前於民國87年間，因施用毒品案件，經本院裁定送觀
    察、勒戒後，認無繼續施用毒品之傾向，於87年8 月7 日釋
    放出所，並經本院以87年度易字第1024號判決免刑確定。復
    因施用第二級毒品案件，經本院以87年度毒聲字第997 號裁
    定送觀察、勒戒後，認有繼續施用毒品之傾向，再經本院以
    88年度獨聲字第33號裁定令入戒治處所施以強制戒治，於88
    年7 月21日停止戒治釋放出所，所餘戒治期間付保護管束，
    於89年1 月7 日保護管束期滿未經撤銷停止戒治，視為執行
    完畢，刑責部分則經本院以88年度湖簡字第11號判決處有期
    徒刑6 月，上訴後，經本院以88年度簡上字第31號判決駁回
    上訴確定；又因施用第二級毒品案件，經本院以88年度訴字
    第76號判決處有期徒刑4 月確定，上開2 案件與他案件假釋
    經撤銷後所應執行之殘刑3 年11月25日接續執行，於93年2
    月10日縮刑期滿執行完畢（於本件不構成累犯）。再於95年
    間，因施用第二級毒品案件，經本院以96年度毒聲字第58號
    裁定送觀察、勒戒後，認有繼續施用毒品之傾向，再經本院
    以96年度毒聲字第271 號裁定令入戒治處所施以強制戒治，
    於97年3 月14日執行完畢釋放出所，並經臺灣士林地方法院
    檢察署檢察官以97年度毒偵字第31號為不起訴處分確定。復
    於99年11月間，因施用第一、二級毒品案件，經本院以100
    年度審簡字第494 號判決處有期徒刑6 月、3 月，應執行有
    期徒刑8 月確定，於100 年11月22日入監執行，尚在執行中
    。詎其猶不知悔改，復分別基於施用第一級毒品海洛因及施
    用第二級毒品甲基安非他命之犯意，先於100 年4 月8 日上
    午某時許，在其位於新北市○○區○○路88巷16號2 樓居所
    內，以將海洛因摻入香菸內點燃吸食之方式，施用第一級毒
    品海洛因1 次；再於同日中午12時許，在上址居所內，以將
    甲基安非他命置於鋁箔紙上燒烤吸食其煙霧之方式，施用第
    二級毒品甲基安非他命1 次。嗣於100 年4 月11日晚上9 時
    10分許，因行跡可疑為警在新北市汐止區○○○路與福安路
    口臨檢盤查，經徵得林明良之同意採集尿液送驗後，結果呈
    嗎啡、甲基安非他命陽性反應，始查悉上情。
二、案經新北市政府警察局汐止分局報請臺灣士林地方法院檢察
    署檢察官偵查起訴。
    理  由
一、本件係經被告林明良於本院當庭表示認罪，而以簡式審判程
    序加以審理，有本院100 年12月16日準備程序筆錄及審判筆
    錄附卷足憑，則依據刑事訴訟法第273 條之2 、第159 條第
    2 項之規定，不適用傳聞法則有關限制證據能力之相關規定
    ，合先敘明。
二、上開犯罪事實，有以下證據可證：
  (一)被告林明良之自白；
  (二)新北市政府警察局汐止分局100 年5 月移送毒品危害防制條
    例人犯尿液檢體編號對照表（尿液檢體編號：M0000000號）
    1 紙；
  (三)臺灣檢驗科技股份有限公司100 年5 月9 日報告編號UL/201
    1/00000000號濫用藥物檢驗報告1 紙。
三、核被告林明良2 次所為，分別係犯毒品危害防制條例第10條
    第1 項之施用第一級毒品罪及同條第2 項之施用第二級毒品
    罪；其持有第一級毒品海洛因及第二級毒品甲基安非他命之
    低度行為，各為進而施用之高度行為所吸收，均不另論罪。
    被告所犯上開2 罪，犯意各別，行為不同，應分論併罰。爰
    審酌被告施用毒品之犯行，在性質上乃屬對自我身心健康之
    自戕行為，尚未嚴重破壞社會秩序、侵害他人權益，然其前
    因多次施用毒品案件，經法院裁定送觀察、勒戒、強制戒治
    及判決處刑確定後，猶不思戒絕毒癮革除惡習，再為本件施
    用第一、二級毒品犯行，顯未因前案所受之觀察、勒戒、強
    制戒治及判決處刑而記取教訓，惟念其犯後已知坦承犯行，
    態度尚稱良好，兼衡其犯罪之動機、目的、手段、品行、智
    識程度、家庭經濟狀況等一切情狀，另參酌被告最近1 次施
    用第一、二級毒品犯行，經法院分別判處有期徒刑6 月、3
    月確定，分別量處如主文所示之刑，並定其應執行刑，以示
    懲儆。
四、至被告所有供本件施用第二級毒品犯罪所使用之鋁箔紙未經
    扣案，復無其他證據證明未經丟棄現仍留存，衡情應已滅失
    ，為免將來執行困難，故不另宣告沒收，附此敘明。
據上論斷，應依刑事訴訟法第273 條之1 第1 項、第299 條第1
項前段，毒品危害防制條例第10條第1 項、第2 項，刑法第11條
前段、第51條第5 款，判決如主文。
本案經檢察官靳開聖到庭執行職務。
中    華    民    國  100     年    12    月    20    日
                  刑事第一庭法  官  徐文瑞
以上正本證明與原本無異。
如不服本判決，應於收受判決後10日內向本院提出上訴書狀，並
應敘述具體理由。其未敘述上訴理由者，應於上訴期間屆滿後20
日內向本院補提理由書 (均須按他造當事人之人數附繕本)「 切
勿逕送上級法院」。
                            書記官  張茹茵
中    華    民    國   100    年    12    月    21    日
附錄本判決論罪科刑之法條依據：
毒品危害防制條例第10條
施用第一級毒品者，處6 月以上5年以下有期徒刑。
施用第二級毒品者，處3 年以下有期徒刑。